【裁判字號】    95,易,878
【裁判日期】    950824
【裁判案由】    傷害
【裁判全文】
臺灣臺中地方法院刑事判決               95年度易字第878號
公  訴  人  臺灣臺中地方法院檢察署檢察官
被      告  乙○○
                    號
            甲○○
上列被告等因傷害等案件，經檢察官提起公訴（九十五年度偵字
第三三二七號），本院判決如下：
    主    文
乙○○損壞他人之車窗玻璃，足以生損害於他人，處拘役貳拾日
，如易科罰金，以佰元折算壹日。又傷害人之身體，處拘役
拾日，如易科罰金，以佰元折算壹日。應執行拘役肆拾伍日，
如易科罰金，以佰元折算壹日。
甲○○連續以加害生命、身體之事，恐嚇他人致生危害於安全，
處拘役拾日，如易科罰金，以佰元折算壹日。又傷害人之身
體，處拘役拾日，如易科罰金，以佰元折算壹日。應執行拘
役伍拾日，如易科罰金，以佰元折算壹日。
    犯罪事實
一、乙○○與甲○○原係同居之男女朋友，嗣因感情生變分手，
    甲○○心生不甘，基於恐嚇之概括犯意，於民國九十四年初
    某日起至同年十二月三日前某日止，連續以二三五○開頭、
    詳細號碼不詳之市內電話，撥打至乙○○電話號碼0000
    000000號行動電話數十通，並在電話中以語音留言方
    式，陳稱「可能會有人拿刀將你的生殖器切斷」、「她那一
    條命要配他」、「這輩子絕對會將你修理的金閃閃（臺語）
    」等加害乙○○生命、身體之言詞，以此方式多次恐嚇乙○
    ○，使乙○○心生恐懼，致生危害於乙○○之安全。後甲○
    ○於九十四年十二月三日二十時四十五分許，駕駛車牌號碼
    八Ｈ－七四九三號自用小客車前往臺中縣龍井鄉○○村○○
    街八一巷一之四十一號乙○○住處前停車，並對乙○○大聲
    叫罵，乙○○見狀基於毀損之犯意，持質地堅硬之不明棍狀
    物至甲○○車旁，朝甲○○所駕駛之車門、車窗敲打，並擊
    破甲○○所駕駛前開自用小客車左前車窗玻璃，以此方式損
    壞甲○○前開自用小客車之車窗玻璃，足以生損害於甲○○
    ，又乙○○見甲○○仍不肯離去，另基於傷害之犯意，即以
    徒手及持前開棍狀物伸入甲○○車內毆打甲○○，造成甲○
    ○受有右上肢挫傷、手掌多處開放性擦傷、左頸部及臉部開
    放性擦傷、右下肢挫傷等傷害。甲○○亦不甘示弱，另基於
    傷害之犯意，以徒手回擊或持不詳物品丟擊乙○○，造成乙
    ○○受有右腕挫傷、右小腿挫傷、其他表淺損傷等傷害。
二、案經乙○○、甲○○分別訴由臺中縣警察局烏日分局報請臺
    灣臺中地方法院檢察署檢察官偵查起訴。
    理    由
一、訊據被告乙○○固坦承有於九十四年十二月三日二十時四十
    五分，在其臺中縣龍井鄉○○村○○街八一巷一之四十一號
    住處前，持物品敲打被告甲○○所駕駛之自用小客車左前車
    窗而毀損被告甲○○該自用小客車車窗玻璃，惟矢口否認有
    何傷害犯行，辯稱：其並無打被告甲○○，被告甲○○之傷
    勢應係其打破車窗玻璃時，碎玻璃飛濺所傷云云；被告甲○
    ○固坦承有在電話中對被告乙○○為前開之陳述內容，惟矢
    口否認有何恐嚇及傷害之犯行，辯稱：這些話都是在四、五
    年前所說，追訴權時效已消滅，且其所說的這些話，只是用
    激烈的言詞對被告乙○○，並無造成被告乙○○心生恐懼，
    九十四年十二月三日當天是其被被告乙○○攻擊，當時其只
    能閃躲及阻擋被告乙○○，並無餘力及機會與被告乙○○互
    毆或反擊，被告乙○○的傷應是他自殘所致，其無傷害及恐
    嚇被告乙○○云云。
二、惟查：
  (一)被告乙○○前開毀損犯行，業據被告甲○○於警詢、檢察官
    偵查中及本院審理時指訴明確，且有照片九張、刑案現場測
    繪圖一份、監視錄影翻拍照片六張、將威汽車有限公司查驗
    及估價單一份、車籍作業系統－查詢認可資料一份及勘驗筆
    錄一份附卷可憑；且依前開車損照片所示，被告甲○○前開
    自用小客車左前車窗玻璃係整片破碎，且多數呈粉碎之情狀
    ，而破裂之車窗玻璃係散落於該自用小客車駕駛座之座椅及
    地上，並玻璃散落之位置最遠亦達車內手煞車附近，顯見係
    遭人自車外向車內大力揮擊玻璃所造成，且如該片玻璃原已
    破裂，僅係因輕拍而掉落，衡情亦無可能呈現粉碎之狀態，
    益徵該破裂散落於車內之玻璃，並非原先已有裂痕而為輕拍
    後碎裂掉落甚明，是被告乙○○所辯其僅係輕拍車窗，是因
    該車窗原已破裂而掉落等語，核屬卸責之詞，並無足採。
  (二)又被告乙○○雖辯稱其並無毆打被告甲○○，被告甲○○之
    傷勢應係玻璃破裂飛濺所造成之傷害云云。然查，被告乙○
    ○此部分犯行，業據被告甲○○於警詢、檢察官偵查中及本
    院審理時指訴明確，且有行政院國軍退除役官兵輔導委員會
    臺中榮民總醫院（下稱臺中榮總）診斷證明書一份、監視錄
    影翻拍照片六張、刑案現場測繪圖一份、甲○○受傷照片三
    張及勘驗筆錄一份附卷足證；復參諸前開臺中榮總之診斷證
    明所載，被告甲○○所受傷勢亦包括右下肢挫傷，且觀之被
    告甲○○案發當時之受傷照片所示，案發當時被告甲○○係
    穿著長褲，如僅係玻璃碎裂，並無可能會造成被告甲○○受
    有右下肢挫傷之傷害，益見被告甲○○確係遭被告乙○○以
    徒手及持堅硬之棍狀物毆打成傷甚明，是被告乙○○上開所
    辯，亦無足採。
  (三)被告甲○○雖辯稱其在前開電話中之陳述，均係四、五年前
    所為，已罹於追訴權時效云云，然查：
  (1)被告甲○○前開電話內容，係於九十四年間及本案偵查中所
    述，業據被告乙○○於檢察官偵查中及本院審理指訴明確，
    並有通訊譯文附卷可稽；且依卷附之通訊譯文所示，被告甲
    ○○於電話中曾說「四十三歲的老傢伙」等語，而被告乙○
    ○係五十一年七月二十五日生，本件通訊譯文係於九十五年
    二月二十二日提出，足見被告甲○○最後一次打電話給乙○
    ○而為前開陳述之時間係於九十四年間，並非於九十四年四
    、五年前所為，是本件尚未罹於恐嚇危害安全罪之五年追訴
    權時效甚明，被告甲○○辯稱所犯恐嚇危害安全已罹於追訴
    權時效等語，並無足採。
  (2)又被告甲○○另辯稱其所為前開電話語音留言內容，並無造
    成被告乙○○之恐懼云云，惟查，被告甲○○所為語音留言
    內容為「可能會有人拿刀將你的生殖器切斷」、「她那一條
    命要配他」、「這輩子絕對會將你修理的金閃閃（臺語）」
    等語，在客觀上足認係有要傷害被告乙○○之身體，或要危
    害被告乙○○生命安全之情形，衡情被告乙○○收到該語音
    留言時，在心理上確足以產生將遭被告甲○○危害生命、身
    體之恐懼，足見被告甲○○所為前開語音留言內容即足以生
    危害於被告乙○○之安全，是被告甲○○此部分所辯，仍無
    足採。
  (3)另被告甲○○辯稱被告乙○○所受傷害係被告乙○○自殘所
    致云云。惟被告甲○○此部份傷害犯行，業據被告乙○○於
    警詢、檢察官偵查中及本院審理時指述甚詳，且有澄清綜合
    醫院診斷證明書一份附卷足憑；並參以該診斷證明書所示，
    被告乙○○當天所受傷害除其他表淺損傷外，尚有右腕挫傷
    、右小腿挫傷等傷害，是如僅係被告乙○○於毀損前開自用
    小客車車窗玻璃後伸手進入車內毆打被告甲○○，且被告甲
    ○○並無反擊之情形，應無可能造成被告乙○○右小腿受有
    挫傷之傷害，且如被告甲○○於被告乙○○伸手進入毆打時
    僅有閃避之行為，並無回擊情形，並該自用小客車之左前車
    窗玻璃已完全破裂掉落，則被告乙○○其伸手進入該自用小
    客車時，亦無可能造成右手腕挫傷之傷害，足見被告甲○○
    確有以徒手或持物丟被告乙○○之反擊行為甚明，是被告甲
    ○○前揭傷害犯行亦堪認定，其所辯並無足採。
  (三)綜上所述，本件事證明確，被告二人所辯均無足採，被告乙
    ○○前開傷害及毀損犯行，被告甲○○上開傷害及恐嚇犯行
    ，均堪認定。
二、核被告乙○○所為，係犯刑法第二百七十七條第一項之普通
    傷害罪、第三百五十四條之毀損罪；被告甲○○所為，係犯
    刑法第三百零五條之恐嚇危害安全罪、第二百七十七條第一
    項之普通傷害罪。查被告甲○○行為後，刑法第五十六條關
    於連續犯之規定業已刪除，是被告甲○○犯後法律已有變更
    ，而本件被告甲○○於舊法時期所犯之數次恐嚇危害安全罪
    ，依修正施行前刑法第五十六條之規定，為連續犯，應以恐
    害危害安全罪論以一罪，並得加重其刑至二分之一；而依修
    正施行後之刑法，並無連續犯之規定，且依新法應各別多次
    論斷之結果（即數罪併罰），其刑度顯較修正前應依刑法第
    五十六條之規定以一連續恐嚇危害安全罪為重，經比較新舊
    法結果，應依刑法第二條第一項之規定，以被告甲○○行為
    時之規定較有利於被告甲○○，自應依刑法第二條第一項前
    段，適用修正施行前之刑法第五十六條連續犯規定，論以一
    恐嚇危害安全罪，並加重其刑。被告乙○○所犯前開傷害罪
    及毀損罪間；被告甲○○所犯上開恐嚇危害安全罪及傷害罪
    間，均犯意各別，罪名不同，各應予分論併罰。爰審酌被告
    甲○○僅因感情問題與乙○○發生嫌隙，即撥打電話以言詞
    恐嚇乙○○，並與乙○○互毆；被告乙○○因與甲○○間感
    情糾紛，即持硬物損壞甲○○自用小客車車窗玻璃，並毆打
    甲○○，及本件被告二人原係男女朋友關係，僅係分手後未
    能妥適處理雙方情緒，其等因一時情緒失控、思慮未周而分
    別為本案犯行，及犯後均未全然坦承犯行，亦未達成和解等
    一切情狀，分別量處如主文所示之刑。又被告二人行為後，
    罰金罰鍰提高標準條例第二條業已刪除，而刑法第四十一條
    第一項前段關於易科罰金之折算標準已由舊法之銀元一百元
    、二百元、三百元修正為新臺幣一千元、二千元、三千元，
    因屬科刑規範事項之變更，其折算標準為裁判時所應諭知，
    自有就新舊法規定比較之必要，經比較新舊法結果，以被告
    二人行為時之舊法較為有利於被告二人，是依刑法第二條第
    一項前段之規定，應適用被告二人行為時之舊法即依修正前
    刑法第四十一條第一項前段、修正前罰金罰鍰提高標準條例
    第二條之規定，併分別諭知易科罰金之折算標準。且查被告
    二人行為後，刑法第五十一條第六款已修正數罪併罰定其應
    執行者：「宣告多數拘役者，比照前款定其刑期。但不得逾
    一百二十日。」，與舊法規定之數罪併罰定其應執行者：「
    「宣告多數拘役者，比照前款定其刑期。但不得逾四個月。
    」之規定相較，僅將上限四個月修正為一百二十日，新法規
    定之定應執行刑對行為人並無較為有利可言，是被告二人行
    為後法律已有所變更，經比較新舊刑法第五十一條第六款之
    規定，應依刑法第二條第一項前段之規定，適用被告二人行
    為時之舊法，各定其應執行之刑。
三、至被告乙○○指訴被告甲○○犯公然侮辱罪云云；被告甲○
    ○指訴被告乙○○犯恐嚇危害安全罪云云，惟均無證據可資
    認定，而檢察官就上開部分亦未起訴，本院應不予審究，附
    此敘明。另被告乙○○所持用以毆打被告甲○○及損壞車窗
    之不明棍狀物，並被告甲○○所持以丟擊被告乙○○之不明
    物，均未扣案，且非違禁物，為免日後執行之困難，爰均不
    予宣告沒收，亦併敘明。
據上論斷，應依刑事訴訟法第二百九十九條第一項前段，刑法第
二條第一項前段、修正前刑法第五十六條、第二百七十七條第一
項、第三百零五條、第三百五十四條、修正前刑法第五十一條第
六款、修正前刑法第四十一條第一項前段，罰金罰鍰提高標準條
例第一條前段、修正前罰金罰鍰提高標準條例第二條，判決如主
文。
中    華    民    國    95    年    8    月     24    日
                刑事第六庭  審判長法  官  陳得利
                                  法  官  鄧敏雄
                                  法  官  戴博誠
上正本證明與原本無異。
如不服本判決，應於送達後十日內向本院提出上訴狀（須附繕本
），上訴於臺灣高等法院臺中分院。
                                  書記官  鄭淑英
中    華    民    國    95    年    8    月     24    日
【附錄論罪科刑法條】
刑法第二百七十七條第一項：
傷害人之身體或健康者，處三年以下有期徒刑、拘役或一千元以
下罰金。
刑法第三百零五條：
以加害生命、身體、自由、名譽、財產之事，恐嚇他人致生危害
於安全者，處二年以下有期徒刑、拘役或三百元以下罰金。
刑法第三百五十四條：
毀棄、損壞前二條以外之他人之物或致令不堪用，足以生損害於
公眾或他人者，處二年以下有期徒刑、拘役或五百元以下罰金。


司法院資訊處製作；財團法人民間司法改革基金會備份。
